Inventaris van het archief van het Ministerie van Waterstaat: Afdeling Vervoerwezen, (1938-) 1941-1945 (-1952)
Nationaal Archief, Den Haag
- Bureau IV Rijn- en Binnenvaart, 4.
  - Sleepvaartcommissie, 4.3
    - Taakuitoefening, 4.3.2
      - Zorg voor de sleepboten, 4.3.2.2
        - Brieven van de sleepvaartcommissaris te Amsterdam inzake de door hem genomen maatregelen in verband met de vordering door de Hafenkommandatur van sleepboten ten behoeve van de afvoer van de aanwezige binnenschepen naar het noorden en het oosten des lands als gevolg van de afgekondigde uitzonderingstoestand, 1944; 309; 1 omslag
      - Regeling van de sleepvaart, 4.3.2.3
        - Indeling van de sleepvaartgebieden, 4.3.2.3.1
          - Vaststelling van de watergebieden van Amsterdam, Rotterdam en Delfzijl voor plaatselijk sleepwerk door de Sleepvaartcommissie op grond van artikel 17 van het Reglement van de Secretaris-Generaal van het departement van Waterstaat betreffende de uitoefening van de sleepvaart voor binnenlands sleepwerk van 10 maart 1941, 310; 1 stuk
          - Publicatie in de Nederlandse Staatscourant van het besluit van de Sleepvaartcommissie, met de vaststelling van de watergebieden van Terhorne, Grouw, Sneek, Bolsward en Heerenveen voor plaatselijk sleepwerk, met 3 gestencilde kaarten, minuut, 1942; 311; 1 omslag
          - Stukken betreffende de omschrijving van de begrenzing van het plaatselijk gebied te Maastricht, in verband met het verstrekken van een vergunning voor plaatselijk sleepwerk ten behoeve van het m.s. "Corry", met 4 gestencilde kaarten, 1942; 312; 1 omslag
          - Stukken betreffende de begrenzing van de plaatselijke gebieden te Maasbracht en Maastricht, met een gestencilde kaart, 1942; 313; 1 omslag
          - Stukken betreffende het voorschrift, dat het doorgaande verkeer naar België niet verder gesleept mocht worden dan tot de grens, 1943-1944; 314; 1 omslag
          - Stukken betreffende een regeling van het stadssleepwerk in Amsterdam, 1944; 315; 1 omslag
        - Contracten en vergunningen, 4.3.2.3.2
          - Brief aan de bevrachtingscommissarissen en -agenten, betreffende het verlenen van vergunningen voor binnenlands sleepwerk door Stoom- of motorschepen, zijnde geen sleepboten, minuut, 1941; 316; 1 stuk
          - Stukken betreffende de vraag van het Nederlandsch Binnenvaartbureau of voor beurtvaartcombinaties niet een vergunning A maar een vergunning B voor vaste lijnsleepwerk afgegeven diende te worden, 1941; 317; 1 omslag
          - Stukken betreffende het ongeoorloofd en tegen te lage prijs slepen van particuliere schepen van Middelburg naar Dordrecht door de fa. Mostert te Rotterdam, niettegenstaande de sleepvaartagent te Vlissingen deze firma erop had gewezen, dat dit niet toegestaan was, 1941; 318; 1 omslag
          - Stukken betreffende een verschil van mening tussen de fa. Zanen en Verstoep en H. Nijland, eigenaar van een sleepdienst te Zwolle, inzake de prijs voor het verslepen van een baggermolen, 1941; 319; 1 omslag
          - Stukken betreffende de bekendmaking inzake de herziening van de hoogwater-clausules, vermeld in de algemene bepalingen Sleeptarieven Binnenvaart en de aanvulling van de sleepcondities op het sleepcontract, 1941-1942; 320; 1 omslag
          - Stukken betreffende de totstandkoming van een regeling tot het verlenen van vergunningen voor het plaatselijk sleepwerk op het kanaal Maasbracht - Maastricht, alsmede de instelling van een sleepfonds ten behoeve van dit sleepwerk, 1942-1943; 321; 1 omslag
          - Ontwerp-sleepcontract. Met toezendingsbrief, concepten met minuut, 1942; 322; 1 omslag
          - Stukken betreffende het verzoek van de Bedrijfsgroep Binnenscheepvaart om ook voor het verplicht slepen van Duitse marinevaartuigen over het IJsselmeer sleepcontracten op te maken, 1943; 323; 1 omslag
          - Brief van de Bedrijfsgroep Binnenscheepvaart betreffende de controverse tussen de Stichting Nederlandsche Particuliere Rijnvaart Centrale en de Vereniging van Sleepagenten inzake de bijzondere regeling van deze Stichting voor het opslepen van haar schepen naar Maasbracht in verband met het kolenvervoer, 1943; 324; 1 stuk
          - Correspondentie met het advocatenbureau Blom, Heijman van den Bergh, de Bie jr. en Dutilh te Rotterdam betreffende de interpretatie van de begrippen "sleepwerk voor eigen bedrijf" en "plaatselijk sleepwerk" terzake van baggerwerkzaamheden bij de zandwinning, 1943-1944; 325; 1 omslag
          - Stukken betreffende een klacht van het Schifferbetriebsverband, inzake het hoge sleeploon voor het slepen van het schip 'Kunostein' door de motorbotter "Breskens X" van Breskens naar Terneuzen, 1944; 326; 1 omslag
          - Stukken betreffende de wijze van het indienen van sleepbriefjes en het verdelen van de provisie, waarbij een aparte regeling werd getroffen voor de dienst Amsterdam/Maasbracht v.v., 1944; 327; 1 omslag
          - Afrekening van het sleepvaartcommissariaat te Dordrecht inzake verricht sleepwerk, van passagiersvaartuigen en schepen geladen met bagage, ten behoeve van het Bureau Afvoer Burgerbevolking, 1944; 328; 1 omslag
          - Circulaire aan de sleepvaartcommissarissen en -agenten betreffende onderling contact tussen sleepvaartcommissarissen en -agenten teneinde ligdagen van de schepen op de verschillende stations zoveel mogelijk te voorkomen, minuut met expeditie, 1944; 329; 1 omslag
          - Stukken betreffende het eventueel verlenen van interventies door de Sleepvaartcommissie terzake van gerezen moeilijkheden over de uitvoering van afgesloten sleepovereenkomsten, 1944; 330; 1 omslag
        - Overige aangelegenheden, 4.3.2.3.3
          - Bekendmaking dat vanaf 23 juni 1941 contrôle zou worden uitgeoefend op de nakoming van de bepalingen van het Besluit van de Secretaris-Generaal van het departement van Waterstaat, inzake de uitoefening van de sleepvaart in het bezette Nederlandse gebied, d.d. 25 februari 1941 en het desbetreffende reglement d.d. 10 maart 1941, minuut met expeditie, 331; 1 omslag
          - Stukken betreffende de mogelijkheid tot het herinvoeren van paardentractie voor het jagen van schepen langs de Zuid-Willemsvaart, in verband met de ongunstige olie- en steenkolenpositie, 1941; 332; 1 omslag
          - Correspondentie met de Directeur-Generaal van de Rijkswaterstaat betreffende het verzoek van de sleepvaartagent te Gorinchem tot wijziging van artikel 8 van het Bijzonder Reglement van Politie voor het kanaal van Amsterdam naar de Merwede, zoals vastgesteld bij koninklijk besluit van 30 oktober 1925, Stb. nr. 430, gezien in het licht van de door de oliepositie ontstane vermindering van sleepkracht, 1941; 333; 1 omslag
          - Circulaire met toezendingsbrief van de Secretaris-Generaal van het departement van Waterstaat aan de bevrachtingscommissarissen betreffende de stillegging van het vervoer van bouwmaterialen gedurende de tijd van 24 december 1941 tot 26 januari 1942, gestencild minuut, 334; 1 omslag
          - Stukken betreffende het wijzigen c.q. tijdelijk buiten werking stellen van politiereglementen voor diverse vaarwegen, opdat grotere slepen konden worden aangemaakt, 1942-1944; 335; 1 omslag
          - Stukken betreffende het verzoek van de voorzitter van de commissie om bij constatering van overtredingen van het sleepvaartbesluit of sleepvaartreglement direct tot het opmaken van proces-verbaal over te gaan, alsmede tot het nemen van sancties tegen de overtreders, 1942-1944; 336; 1 omslag
          - Stukken betreffende het verzoek van de commissie aan de sleepvaartcommissarissen en -agenten om kapiteins en schippers, die bij duisternis de brug bij Dordrecht zouden passeren, opmerkzaam te maken op het feit, dat de Duitse Wehrmacht het vuur op hen zou openen, indien zij zich niet van te voren op enige met name genoemde posten zouden hebben gemeld, 1943; 337; 1 omslag
          - Stukken betreffende het verzoek aan de sleepvaartcommissarissen, om per district opgave te doen van het huren van stoomsleepboten door de Nederlandsche Politie te Water, 1944; 338; 1 omslag
      - Diversen, 4.3.2.4
        - Statuten van het Centraal Bureau voor de Rijn- en Binnenvaart met wijzigingen, aangebracht ingevolge de bespreking zoals die in de voor de internationale binnenvaart ingestelde commissie gehouden werd, 1941; 339; 1 omslag
        - Brieven aan de Stichting Nederlandsche Particuliere Rijnvaart Centrale en het Centraal Bureau voor de Rijn- en Binnenvaart inzake de portvrijdom van hun correspondentie, minuten, 1941; 340; 1 omslag
        - Correspondentie met dr. Bolle betreffende de verlening van een Sichtvermerk aan R. Rijkers, deelgenoot van de paardentractieonderneming Zuid-Willemsvaart voor reizen naar België, 1941-1942; 341; 1 omslag
  - Commissie inbouw generatoren in vaartuigen, 4.4
    - Commissie voor inbouw van generatoren in vaartuigen, 1941-1946.; 825; 1 omslag
      CGV
    - Verslag van een bespreking over generatoren en tankgas, 1942.; 826; 1 stuk
  - Commissie Rijn- en Binnenvaartvloot, 4.5
    - Commissie Herstel Rijn- en Binnenvaartvloot, 1941-1944.; 827; 1 omslag
      CRB
    - Notulen van de vergaderingen van de Commissie Herstel Rijn- en Binnenvloot, gehouden op het Departement van Waterstaat, 1942-1944.; 828; 1 omslag
  - Commissie inzake Toewijzing IJzer en Staal, 4.6
    - Commissie inzake Toewijzing IJzer en Staal Binnenvaart, 1941-1944.; 829; 1 omslag
      CIJB
    - Stukken betreffende Commissie inzake Toewijzing IJzer en Staal Landverkeer, 1941-1944.; 830; 1 omslag
      CIJL
  - Commissie Eenvormig Vervoersdocument, 4.7
    - Commissie Eenvormig Vervoersdocument, 1941-1943.; 831; 1 omslag
      CUV
    - Commissie ter bestudering van het vraagstuk van het eenvormige vervoerdocument, 1941-1943.; 832; 1 omslag
      21CUV
- Bureau VI Personeels- en Begrotingszaken, 5.
  - Toepassing van het Binnenscheepvaartbesluit 1941 met betrekking tot de leden van de adviescommissies, 1941-1942.; 833; 1 omslag
    055Bp
  - Verlenen van toestemming tot een incidentele wijziging van de indeling der bevrachtingsdistricten in Limburg, 1941-1942.; 834; 1 omslag
    055Bp, 061Bp
  - Invoering van bemanningslijsten voor Nederlandse binnenschepen, 1942.; 835; 1 omslag
    073Bp
  - Vaststelling van kantooruren op zaterdagen van de bureaus van de Rijksverkeersinspecties, 1942.; 836; 1 omslag
    017Bp, 038Br, 051Bb, 051Br, 025Br
  - Rapport betreffende de uitslag van een onderzoek naar de werkzaamheden en de daarvoor passende bezoldiging van de sleepvaartcommissarissen, het personeel van de sleepvaartcommissariaten, de sleepvaartagenten en het personeel van de agentschappen, 1942.; 837; 1 stuk
    060Bp
  - Huisvesting van de districtssecretaris van de vakgroep goederenvervoer in het pand van de Autobevrachtigingsdienst te Arnhem, 1942-1943.; 838; 1 omslag
    024Bb
  - Organisatie van de afdeling Controle, 1942-1943.; 839; 1 omslag
    038Br
  - Onderzoek naar de werkzaamheden en bezoldiging van de sleepvaartcommissarissen, personeel van de sleepvaartcommissariaten, sleepvaartagenten en personeel van de agentschappen, 1942-1944.; 840; 1 omslag
  - Vordering van rijwielen van ambtenaren, 1942-1945.; 841; 1 omslag
    025Br, 040Bp
  - Afwijzing van het verzoek van de Rijksinpecteur van het Verkeer (Goederenvervoer) te Amsterdam om bemiddeling in het verkrijgen van vrijstelling van wachtlopen voor enkele personeelsleden, 1943.; 842; 1 omslag
    027Bb
  - Bereikbaarheid van ambtenaren tijdens werkuren, 1943.; 843; 1 omslag
    065BV
  - Brief betreffende mogelijke opheffing van de sub-agentschappen te Raalte, Vroomshoop, Oldenzaal en Vollenhove, 1943.; 844; 1 stuk
    023Bb
  - Door de Rijkscommissaris voor het bezette Nederlandse gebied ontslaan van ambtenaren bij de Rijksinspecties van het Verkeer, die aan stakingen hebben deelgenomen of dit niet voldoende hebben verhinderd, 1943.; 845; 1 omslag
    113BV
  - Goedkeuring van een wijziging in de personeelsbezetting van de Autobevrachtingsdienst in het district Noord-Holland, 1943.; 846; 1 omslag
  - Huisvesting pand Eusebiusbuitensingel 18 te Arnhem, 1943.; 847; 1 omslag
  - Instelling van het bureau Personeels- en Begrotingszaken, 1943.; 848; 1 omslag
    042Br
  - Machtigen van de Rijksinspecteur voor het Verkeer te Arnhem tot het oprichten van een speciaal sub-agentschap van de Autobevrachtingsdienst voor peulen, graan en zadenvervoer te Ophemert, 1943.; 849; 1 omslag
  - Mededeling aan de Rijksverkeersinspecties en de Bevrachtingscommissarissen dat de Secretaris-Generaal er op rekent dat ten spoedigste alle bureaus volledig bezet zijn en normaal werken, 1943.; 850; 1 stuk
    042Bv
  - Onderzoek om het sub-agentschap te Terschelling eventueel op te heffen, 1943.; 851; 1 omslag
    022Bp
  - Opheffen van het sub-agentschap van de Autobevrachtingsdienst te Vollenhove, 1943.; 852; 1 omslag
  - Opleggen van een disciplinaire straf bij ongemotiveerd personeel, 1943.; 853; 1 omslag
    027Br
  - Overnemen van personeel en werkzaamheden van de Generale Inspectie van het Verkeer, 1943.; 854; 1 omslag
    038Bv
  - Personeelsbezettingen, 1943.; 855; 1 omslag
    022Br, 023Br, 025Br, 058Bb
  - Reorganisatie van de Rijksverkeersinspectie te 's-Hertogenbosch, 1943.; 856; 1 omslag
    031Br
  - Sicherung des Arbeitskräftsbedarfs, 1943.; 857; 1 omslag
    013Bp, 065Bo
  - Verplaatsing van het Hoofdbureau Rijksverkeersinspectie, 1943.; 858; 1 omslag
  - Verzoek om herstel in functie van een student bij het Bevrachtingscommissariaat Groningen, 1943.; 859; 1 omslag
    002Bp
  - Verzoek voor het verlenen van toestemming voor het collecteren voor de stichting Winterhulp, 1943.; 860; 1 omslag
  - Voorstel aan het Departement van Financiën tot verhoging van de personele en materiële uitgaven op de begroting 1943, 861; 1 omslag
    063BV
  - Brief aan de Bevollmächtiger für den Nahverkehr te Zeist betreffende bezwaar op zijn verzoek om opgave van personen die hebben deelgenomen aan de staking, 1943.; 862; 1 omslag
    065Bv
  - Brief aan de Reichskommissar für Finanz und Wirschaft betreffende het verzoek om afvoering van personeel van de lijsten van personen die behoren tot de voormalige Nederlandse Weermacht, 1943.; 863; 1 stuk
  - Brief aan de Rijksinspecteurs van het Verkeer betreffende aanwijzingen voor de Rijksinspecteur, de adjunct-inspecteur of ander toonaangevend personeel, 1943.; 864; 1 stuk
  - Brief aan de Sleepvaartcommissie betreffende het verzoek om voorstellen voor de samenstelling van de ontwerp-begroting voor 1944, 1943.; 865; 1 stuk
    025Bs
  - Brief van het Departement van Financiën betreffende opheffing van de Commissie van Beheer over het gebouw Koningskade 22/28 te 's-Gravenhage, 1943.; 866; 1 stuk
    122Bv
  - Brief van het bureau "Autobusvervoer" betreffende opgave van het personeel van de Rijksverkeersinspectie, die was toegevoegd aan de Commissie Vergunningen Personenvervoer, 1943.; 867; 1 stuk
    056Bv
  - Arbeidsdienstplicht personeel Rijksverkeersinspectie te Amsterdam, 1943-1944.; 868; 1 omslag
    057Bb, 027Br, 094Bp, 094Bp
  - Financiering van en de huur van gebouwen voor de N.V. Centraal Nederlands Motorvoertuigen Bedrijf te Amsterdam, 1943-1944.; 869; 1 omslag
    150BV
  - Onderzoek naar de huisvesting van het bevrachtingsagentschap te Bergen op Zoom, 1943-1944.; 870; 1 omslag
    011Bp
  - Tewerkstelling in Duitsland en de terugvoering in krijgsgevangenschap, alsmede de vrijstelling (Bescheinigungen) van personen werkzaam bij het Departement van Waterstaat en de daaronder ressorterende diensten, 1943-1944.; 871; 1 omslag
    013Bp, 025Bb, 027Bb, 027Br, 040Bp, 041Bs, 042Br, 047Bs, 051Bs, 053Br, 058Bs, 063Bs, 064 Bs, 065Bp, 065Bv, 087Bp, 099Bv, 109Bv, 129Bv
  - Verlenen van faciliteit aan personen beneden de 21 jaar in verband met het volgen van avondcursussen, 1943-1944.; 872; 1 omslag
    042BV
  - Aanstelling en salariëring van personeel bij Sleepvaartcommissariaten en -agentschappen, 1943-1945.; 873; 1 omslag
    063Bs, 041Bs, 050Bs, 047Bs, 051Bs
  - Binnengekomen voorstellen voor de samenstelling van de begroting en de raming der middelen voor het jaar 1945, 1944.; 874; 1 omslag
  - Circulaire inzake de mededeling dat die ambtenaren die ongeoorloofd afwezig zijn geweest, bij terugkeer niet meer tot de dienst mogen worden toegelaten, 1944.; 875; 1 omslag
  - Doorzending aan de districtsbouwkundige van de Rijksgebouwendienst van een brief van het Bureau Goedkeuring Werken inzake het bouwen van een schuilkelder te Utrecht, 1944.; 876; 1 omslag
  - In opdracht van de Duitse autoriteiten, verstrekken van opgaven van het personeel werkzaam bij de Rijksverkeersinspectie en de Autobevrachtingsdienst, 1944.; 877; 1 omslag
  - Instemmen met de verplaatsing van de Scheepvaartinspectie te IJmuiden, 1944.; 878; 1 omslag
    038Bsi
  - Krediettoewijzing voor 1944, 879; 1 omslag
    040Bp
  - Maatregelen en de gevolgen van oorlogshandelingen voor het personeel, 1944.; 880; 1 omslag
    022Br, 025Br, 028Br, 032Br, 042Br, 018Bp, 040Bp
  - Machtigen van de Inspecteur-Generaal voor de Scheepvaart tot een uitgave van maximaal f. 1000,= voor onderzoek naar de eigenschappen van vezel, 1944.; 881; 1 omslag
  - Oproepen van sub-agenten van de autobevrachtingsdienst tot het verrichten van graafwerkzaamheden aan dijken, 1944.; 882; 1 omslag
    025Bb
  - Treffen van luchtbeschermingsmaatregelen, 1944.; 883; 1 omslag
    009Bp
  - Voorstel om een sub-agentschap te stichten te Baarn, 1944.; 884; 1 omslag
  - Brief van de Rijkscommissaris voor de bezette Nederlandse gebieden betreffende voorstel tot besparingen op het Huishoudplan 1944, 885; 1 stuk
    174Bv
  - Brief van de waarnemend Rijksinspecteur voor het Verkeer te Utrecht betreffende de sluiting van het sub-agentschap te Soestdijk wegens inbeslagneming door de Sicherheitsdienst, 1944.; 886; 1 stuk
  - Afwijzing van een verzoek om vergoeding van een in beslag genomen rijwiel van de expert bij de Scheepvaartinspectie, 1944-1945.; 887; 1 omslag
  - Meldingen van evacuaties, 1944-1945.; 888; 1 omslag
  - Bezwaren tegen benoemingen bij de Rijksverkeersinspecties, 1945.; 889; 1 omslag
    032Br
  - Huisvesting van nog elders gehuisveste ambtenaren uit Den Haag, 1945.; 890; 1 omslag
  - Ingekomen brief betreffende detachering lt.kol. H. v.d. Veen bij het Militair Gezag, 1945.; 891; 1 stuk
  - Instellen van een commissie van advies inzake niet-politieke ambtsmisdragingen van het onder de afdeling Vervoerwezen ressorterende personeel, 1945.; 892; 1 omslag
  - Invullen van vacatures bij de Sleepvaartcommissie, 1945.; 893; 1 omslag
    036Bs, 039Bs
  - Medewerking van ambtenaren bij zuivering en opsporing van het ambtenarencorps, 1945.; 894; 1 omslag
  - Mogelijke overplaatsing van de Verkeersinspectie te Meppel naar Assen, 1945.; 895; 1 omslag
  - Toepassing Reisbesluit 1916, 1945.; 896; 1 omslag
  - Toestemming aan de waarnemend Rijksinspecteur van het Verkeer te Overijssel tot het instellen van een sub-agentschap te Nijverdal of Rijssen, 1945.; 897; 1 omslag
  - Vordering gebouw Scheepvaartinspectie Rotterdam, 1945.; 898; 1 omslag
  - Circulaire betreffende de mededeling dat de Ministerraad heeft beslist dat tot nader order geen vakantieverlof mag worden verleend, 1945.; 899; 1 omslag
- Bureau VII Tarieven en prijzen, 6.
  - Bemiddeling bij een verschil van mening tussen schipper W. Joosten en de N.V. Kunstzijdespinnerij Nijma te Nijmegen, inzake de hoogte van overliggeld van het schip "Ebenhaezer", 1941.; 900; 1 omslag
    517C
  - Interne controle op de Motorbrandstofdistributiebescheiden op de kantoren der Rijksinspecteurs van het verkeer, 1941.; 901; 1 omslag
  - Ontvangst van adressenlijsten van depots in diverse provincies, toegezonden door de Nederlandse Meelcentrale, 1941.; 902; 1 omslag
    1931C
  - Publicatie van de bekendmakingen nr. 1, en nr. 2 van de Tariefbeschikking huurauto's 1941, alsmede de beschikking zelf, 903; 1 omslag
  - Toepassing van art. 7, 2e lid van het Vervoerprijsbesluit 1940, 1941.; 904; 1 omslag
  - Verhoging van de melkvervoerprijzen, 1941.; 905; 1 omslag
  - Brief inzake premies en condities voor verzekering van sleepboten, toegezonden door R. Mees en Zoonen, 1941.; 906; 1 stuk
    522C
  - Oprichting van een fonds voor de prijspolitiek door de Secretarissen-Generaal van Handel, Nijverheid en Scheepvaart en van Waterstaat en de Gemachtigde voor de Prijzen, 1941-1942.; 907; 1 omslag
    818C
  - Voorkomen van herhaling van lijkvervoer per bakfiets door kennisgeving van het hierop betrekking hebbend onderzoeksresultaat aan het Ministerie van Binnenlandse Zaken, 1941-1942.; 908; 1 omslag
    422C
  - Wijziging van de schadeloosstelling voor automobielen die gevorderd zijn voor de luchtbeschermingsdienst, 1941-1942.; 909; 1 omslag
    197C, 322C
  - Aanpassing van tarieven en beperking afgifte abonnementen, weekkaarten en overstapbiljetten bij diverse trambedrijven, 1941-1943.; 910; 1 omslag
    520C, 543C, 700C, 833C
  - Houden van toezicht op de exploitatie van een sleepdienst op het Julianakanaal van Maastricht naar Maasbracht, 1941-1943.; 911; 1 omslag
    110C, 211C
  - Vaststelling, beoordeling en bekendmaking van tarieven van de binnenlandse en internationale binnenscheepvaart, 1941-1943.; 912; 1 omslag
    497C, 529C, 586C, 1820C, 201R
  - Verhoging van gemeentelijke tarieven van voor derden te verrichten werk, 1941-1943.; 913; 1 omslag
    414C
  - Verhoging van vervoersprijzen voor diverse gemeenten, 1941-1943.; 914; 1 omslag
    240C, 281C, 297C, 364C
  - Verzoeken om verlaging van de motorrijtuigenbelasting, 1941-1943.; 915; 1 omslag
    063C
  - Beoordeling en herziening van tarieven voor het vervoer van melk, 1941-1944.; 916; 1 omslag
    037C, 063C, 212C, 714C, 763C, 791C, 1276C, 1298C, 2260C
  - Onderzoek naar onrechtmatige verkoop en uitvoer van motorrijtuigen naar Duitsland, 1941-1944.; 917; 1 omslag
    497C
  - Verhoging en vaststelling van tarieven voor huurauto's en -rijtuigen, 1941-1944.; 918; 1 omslag
    063C, 306C, 1402C, 1424C, 1485C, 1877C, 2036C, 2222C, 2369C
  - Bekendmakingen van de Secretaris-Generaal van het Departement van Waterstaat, ingevolge artikel 2 van de Tariefbeschikking Internationale Binnenscheepvaart 1941, 1941-1944.; 919; 1 omslag
  - Tarieven, eisen en voorwaarden voor het goederenvervoer, 1941-1945.; 920; 1 omslag
    970C, 1111C, 1273C, 1363C, 1732C, 1886C, 1900C, 1909C, 2002C, 2310C
  - Berekening van vrachtprijzen voor vervoer van barakkenkampen voor de Nederlandse Arbeidsdienst, 1942.; 921; 1 omslag
    840C
  - Doorberekening van bewakingskosten in het vervoer langs de weg en door de beurtvaart, 1942.; 922; 1 omslag
    037C
  - Herziening van de schadeloosstelling der gevorderde motorrijtuigen in verband met de ontheffing van motorrijtuigen- en personele belasting, 1942.; 923; 1 omslag
    1205C
  - Ontvangen richtlijnen voor taxateurs in verband met de vordering van vrachtwagens door de Duitse Weermacht, toegezonden door de Keuringsdienst Motorrijtuigen in de provincie Noord-Brabant, 1942.; 924; 1 omslag
    582C
  - Regeling van lonen en arbeidsvoorwaarden voor het personeel in het Nederlandse taxi- en huurautobedrijf, 1942.; 925; 1 omslag
    1123C
  - Schadeloosstelling voor de vordering van landbouwtractoren op basis van de Prijzenbeschikking gebruikte motorrijtuigen 1941, nr. 1, 1942.; 926; 1 omslag
    843C
  - Verplichting van inzending der bedrijfsgegevens voor autobusexploitanten, 1942.; 927; 1 omslag
    042C, 1187C, 1251C
  - Verrichten van een onderzoek naar de verhuur van sleepboten ten behoeve van de visvangst, 1942.; 928; 1 omslag
    853C
  - Verslag van een op het Departement van Waterstaat gehouden bespreking inzake de tarieven voor het vervoer van de stukgoed van Amsterdam en Rotterdam naar Duitse Rijnhavens v.v., 1942.; 929; 1 stuk
  - Verzoeken aan het Departement van Binnenlandse Zaken te regelen dat de aanwijzing van auto's voor dringend noodzakelijk vervoer gedaan wordt door of namens de Autobevrachtingsdienst, 1942.; 930; 1 omslag
    671C